臺灣高等法院刑事判決
109年度原上訴字第8號
上  訴  人  臺灣宜蘭地方檢察署檢察官
上  訴  人  
即  被  告  傅保棠


選任辯護人  徐正安律師
上  訴  人  
即  被  告  謝元斌


指定辯護人  杜俊謙律師（義務辯護律師）
上  訴  人  
即  被  告  張凱傑


選任辯護人  胡宗典律師
上  訴  人  
即  被  告  陳君武



選任辯護人  林詩元律師
上  訴  人  
即  被  告  蔡適澤


選任辯護人  陳志峯律師
            王紹安律師
上  訴  人  
即  被  告  高景昊


選任辯護人  劉明昌律師
上  訴  人  
即  被  告  柯旻佑


被      告  柯良耀





選任辯護人  金鑫律師
被      告  葉子聖



上列上訴人等因被告等違反組織犯罪防制條例等案件，不服臺灣
宜蘭地方法院107年度原訴字第15號，中華民國108年10月22日第
一審判決（起訴案號：臺灣宜蘭地方檢察署107年度少連偵字第3
4號；移送併辦審理案號：臺灣新北地方檢察署107年度偵字第14
237號），提起上訴，暨臺灣新北地方檢察署移送併辦（案號：
臺灣新北地方檢察署107年度偵字第36621號、107年度少連偵字
第206號、108年度偵字第35515號），本院判決如下：
    主    文
原判決關於有罪部分均撤銷。
卯○○犯如附表二編號1至12主文欄所示之罪，各處如附表二編號1
至12主文欄所示之刑。應執行有期徒刑伍年。
酉○○犯如附表二編號1至12主文欄所示之罪，各處如附表二編號1
至12主文欄所示之刑。應執行有期徒刑肆年捌月。
子○○犯如附表二編號1至12主文欄所示之罪，各處如附表二編號1
至12主文欄所示之刑。應執行有期徒刑參年。
申○○犯如附表二編號8至12主文欄所示之罪，各處如附表二編號8
至12主文欄所示之刑。應執行有期徒刑壹年捌月。
寅○○犯如附表二編號1至12主文欄所示之罪，各處如附表二編號1
至12主文欄所示之刑。應執行有期徒刑貳年。
辛○○犯如附表二編號8至12主文欄所示之罪，各處如附表二編號8
至12主文欄所示之刑。應執行有期徒刑壹年陸月。
庚○○犯如附表二編號1至12主文欄所示之罪，各處如附表二編號1
至12主文欄所示之刑。應執行有期徒刑壹年拾月。
未○○犯如附表二編號1至12主文欄所示之罪，各處如附表二編號1
至12主文欄所示之刑。應執行有期徒刑壹年拾月。
癸○○無罪。
未扣案如附表四所示之犯罪所得均沒收，於全部或一部不能沒收
或不宜執行沒收時，均追徵其價額。
    犯罪事實
一、卯○○〔網路社交通訊軟體「微信」（下稱微信）暱稱「爵士
    」，負責指揮調度並擔任總收水，收取贓款上繳予「水房」
    〕前與真實姓名、年籍均不詳，綽號「老師」（微信暱稱「
    雨神」）、「劉德華」等成年男子（以下分別簡稱「老師」
    、「劉德華」）共組詐騙集團，並招募酉○○（微信暱稱「國
    王」，於本案擔任總收水，負責將向車手頭收取贓款，上繳
    予水房）、子○○（微信暱稱「騎士」，於本案擔任現場支援
    幹部）、申○○（微信暱稱「鵜鶘」，於本案擔任裝備手即收
    簿手，負責收取人頭帳戶之金融卡）、寅○○（微信暱稱「火
    箭」，於本案擔任車手頭，負責收取車手所提領之款項）、
    辛○○（微信暱稱「公牛」，於本案擔任車手頭，負責收取車
    手所提領之款項）、庚○○（微信暱稱「尼克」、「老鷹」，
    於本案擔任提款車手、負責持人頭帳戶金融卡提款）、未○○
    （暱稱「湖人」，於本案擔任車手，負責持人頭帳戶金融卡
    提款）等成年人（下稱卯○○等8人）為成員，組成以實施詐
    術為手段，具有持續性、牟利性之有結構性詐騙集團組織（
    下稱本案詐騙集團，卯○○等8人所涉違反組織犯罪防制條例
    部分，分別不另為不受理、不另為免訴之諭知，詳後述）後
    ，卯○○等8人、「老師」、「劉德華」、真實姓名、年籍均
    不詳，微信暱稱「76人」之成年男子（下稱「76人」）、少
    年林○益、少年陳○融及本案詐騙集團其他成年成員共同意圖
    為自己不法之所有，基於三人以上共同詐欺取財及洗錢之犯
    意聯絡，卯○○等8人、「老師」、「劉德華」及本案詐騙集
    團其他成年成員先以微信群組對話功能互相聯繫，先由「老
    師」、「劉德華」在微信群組發布訊息，指示酉○○、子○○、
    寅○○、辛○○、庚○○、未○○等人於民國107年1月13日前往宜蘭
    集合，酉○○、子○○、寅○○、辛○○、庚○○、未○○等人即依指示
    前往宜蘭地區欲從事提領本案詐騙集團其他成年成員詐騙被
    害人款項之行為，卯○○則指示子○○向本案詐騙集團之收簿手
    （又稱裝備手）申○○收取本案詐騙集團其他成年成員於該日
    所欲使用、楊雲月、彭翰笙、雲傳德、蔡國輝、林李柔等5
    人所提供如附表一所示之本案人頭帳戶提款卡後轉交予辛○○
    ，再轉交予未○○、庚○○、「76人」、少年林○益、少年陳○融
    等車手使用。復由本案詐騙集團其他機房成年成員於如附表
    二「詐欺時間、方式」欄所示時間，在不詳地點，撥打電話
    予如附表二所示被害人，以如附表二所示佯稱網路購物訂單
    或帳戶設定錯誤、身分遭冒用訂購貨品而需至自動櫃員機操
    作以取消設定（以下簡稱購物設定詐騙）、冒充親友借款（
    下稱借款詐騙）之詐欺方式，分別向如附表二所示被害人施
    用詐術，致其等陷於錯誤，依本案詐騙集團其他機房成年成
    員之指示，於如附表二「匯款情形（時間、金額、本案帳戶
    ）」欄所示之時間，將如附表二「匯款情形（時間、金額、
    本案帳戶）」欄所示之金額匯入如附表二「匯款情形（時間
    、金額、本案帳戶）」欄所示之本案帳戶（即如附表一所示
    楊雲月、彭翰笙、雲傳德、蔡國輝、林李柔等5人所提供之
    人頭帳戶）後，「老師」、「劉德華」即指示如附表三所示
    之提款車手未○○、庚○○、「76人」、少年林○益、少年陳○融
    等車手分別持如附表一所示本案人頭帳戶之提款卡，於同日
    如附表三所示「提款時間」，在位在如附表三所示「提款地
    址」之如附表三所示「提款地點」欄所示銀行分行或便利商
    店內設置之自動櫃員機，提領如附表三「提領金額」欄所示
    之詐騙款項，再將所領得之詐欺款項全數交予辛○○、寅○○，
    寅○○再依卯○○之指示，扣除上開成員可領取之報酬後，與辛○○將剩餘款項依序上繳予酉○○、子○○後，子○○再依卯○○之指
    示上繳款項至本案詐騙欺集團上游「水房」，以此方式共同
    詐騙如附表二所示之被害人，最終達成使本案詐騙集團成員
    遂行取得詐騙所得款項之結果，並製造金流之斷點，致無從
    追查前揭犯罪所得之去向，而掩飾、隱匿該犯罪所得。嗣經
    附表二所示被害人察覺有異並報警處理，始循線查悉上情。
二、案經丙○○、丁○○、壬○○、戌○○、巳○○、己○○、丑○○、辰○○、
    乙○○、午○○訴由宜蘭縣政府警察局宜蘭分局報請臺灣宜蘭地
    方檢察署（下稱宜蘭地檢署）檢察官偵查起訴及臺灣新北地
    方檢察署（下稱新北地檢署）檢察官移送併辦審理。
    理    由
甲、審理範圍：
　　原審判決後，上訴人即被告卯○○、酉○○、子○○、寅○○、申○○
    、癸○○、辛○○（以下分別簡稱被告卯○○、酉○○、子○○、寅○○
    、申○○、癸○○、辛○○）對原判決關於其有罪部分均聲明不服
    ，並於法定期間提起該部分上訴，檢察官僅對於原判決關於
    被告卯○○、酉○○、子○○、寅○○、申○○、癸○○、辛○○、庚○○、
    未○○有罪部分提起上訴，就被告申○○、癸○○、辛○○公訴不受
    理部分並未提起上訴，故本件審理範圍，僅限於原判決關於
    被告卯○○、酉○○、子○○、寅○○、申○○、癸○○、辛○○、庚○○、
    未○○有罪部分，合先敘明。
乙、有罪部分：
壹、證據能力方面：
一、按被告以外之人於審判外之言詞或書面陳述，除法律有規定
    者外，不得做為證據。被告以外之人於檢察事務官、司法警
    察官或司法警察調查中所為之陳述，與審判中不符時，其先
    前之陳述具有較可信之特別情況，且為證明犯罪事實存否所
    必要者，得為證據，刑事訴訟法第159條第1項、第159條之2
    分別定有明文。所謂「與審判中不符」，係指該陳述之主要
    待證事實部分，前後之供述有所不符，導致應為相異之認定
    ，包括先前之陳述詳盡，於後簡略，甚至改稱：忘記、不知
    道等語，或有正當理由而拒絕陳述（如經許可之拒絕證言）
    ，致實質內容已有不符者在內。所謂「可信」指其陳述與審
    判中之陳述為比較，就陳述時之外部狀況予以觀察，先前之
    陳述係在有其可信為真實之特別情況下所為者而言。所謂「
    必要性」要件，乃指就具體個案案情及相關證據予以判斷，
    其主要待證事實之存在或不存在，已無從再從同一供述者取
    得與先前相同之陳述內容，縱以其他證據替代，亦無由達到
    同一目的之情形。查被告寅○○、癸○○於警詢時所為之陳述，
    就被告子○○而言，性質上屬被告以外之人於審判外所為之言
    詞陳述；被告酉○○、子○○、寅○○、癸○○、辛○○、庚○○、未○○
    於警詢時所為之陳述，就被告申○○而言，性質上亦屬被告以
    外之人於審判外所為之言詞陳述，且被告子○○、申○○之辯護
    人就上開陳述證據能力表示爭執，然被告酉○○、子○○、寅○○
    、癸○○、辛○○、庚○○、未○○尚有於原審及本院審理中所為具
    有證據能力之證述可供做為證據，又其等在警詢中所為之陳
    述，與
    原審及本院審理中之證述相較，非屬除該項傳聞證述外，已
    無從再就同一供述取得與其等審判外陳述之相同供述內容，
    倘以其他證據代替，亦無從達到同一目的之情形之「必要性
    」要件，是被告寅○○、癸○○於警詢時所為之陳述，就被告子
    ○○而言，即無證據能力；而被告酉○○、子○○、寅○○、癸○○、
    辛○○、庚○○、未○○於警詢時所為之陳述，就被告申○○而言，
    亦無證據能力，不能作為本案被告子○○、申○○論罪之依據。
     
二、次按被告以外之人於審判外之陳述，雖不符刑事訴訟法第15
    9條之1至第159條之4之規定，然經當事人於審判程序同意作
    為證據，法院審酌該言詞陳述或書面陳述作成時之情況，認
    為適當者，亦得為證據；當事人、代理人或辯護人於法院調
    查證據時，知有刑事訴訟法第159條第1項不得為證據之情形
    ，而未於言詞辯論終結前聲明異議者，視為有前項之同意，
    刑事訴訟法第159條之5定有明文。查，本判決下列認定事實
    所引用之被告以外之人於審判外所為之供述證據資料（包含
    人證與文書等證據），並無證據證明係公務員違背法
    定程序所取得；而檢察官、被告卯○○等8人及被告卯○○、酉○○、子○○、寅○○、申○○、庚○○之辯護人對本院準備程序期日
    提示之卷證，均同意或不爭執其等證據能力（見本院卷二第
    36至38、48至63頁），且迄至言詞辯論終結前亦未再聲明異
    議，本案證據資料作成時之情況，核無違法取證或其他瑕疵
    ，證明力亦無明顯過低之情形，認為以之作為證據為適當，
    依刑事訴訟法第159條之5規定，自均得作為證據。
三、至於非供述證據部分，檢察官、被告卯○○等8人及被告卯○○
    、酉○○、子○○、寅○○、申○○、庚○○之辯護人於本院準備程序
    期日均同意或不爭執其等證據能力（見本院卷二第38至51頁
    ），復均查無違反法定程序取得或其他不得作為證據之情形
    ，且經本院於審理期日提示予檢察官、被告卯○○等8人及被
    告卯○○、酉○○、子○○、寅○○、申○○、庚○○之辯護人而為合法
    調查，應認均有證據能力。 
貳、實體事項：
一、認定犯罪事實所憑之證據及理由　　　　　
    訊據被告酉○○、子○○、庚○○、未○○對於如附表二各編號所示
    、被告寅○○、辛○○就如附表二編號8至12所示三人以上共同
    詐欺取財等犯行於本院審理中坦承不諱；被告卯○○矢口否認
    有如附表二各編號所示、被告申○○矢口否認有如附表二編號
    8至12所示、被告寅○○否認有如附表二編號1至7所示三人以
    共同詐欺取財犯行，被告卯○○辯稱：當天是酉○○去宜蘭收取
    款項，伊並沒有前往宜蘭，也沒有參與本案犯行云云；被告
    申○○辯稱：如附表二編號8至12所示被害人遭詐欺後將款項
    匯入之帳戶並非伊擔任收簿手所領取之帳戶，伊並沒有參與
    此部分犯行云云；被告寅○○辯稱：如附表二編號1至7所示提
    款車手並非將款項交給伊再轉交上游，伊沒有參與此部分犯
    行云云。經查：
  ㈠被告卯○○等8人、「老師」、「劉德華」及本案詐騙集團其他
    成年成員彼此間有以微信群組對話功能互相聯繫，俟於107
    年1月13日，「老師」、「劉德華」在微信群組發布訊息，
    指示被告酉○○、子○○、寅○○、辛○○、庚○○、未○○等人於當日
    前往宜蘭集合，被告酉○○、子○○、寅○○、辛○○、庚○○、未○○
    等人即依指示前往宜蘭地區欲從事提領本案詐騙集團其他成
    年成員詐騙被害人款項之行為；本案詐騙集團其他機房成年
    成員於如附表二「詐欺時間、方式」欄所示時間，在不詳地
    點，撥打電話予如附表二所示被害人，以如附表二所示購物
    設定詐騙、借款詐騙之詐欺方式，分別向如附表二所示被害
    人施用詐術，致其等陷於錯誤，本案詐騙集團其他機房成年
    成員之指示，於如附表二「匯款情形（時間、金額、本案帳
    戶）」欄所示之時間，將如附表二「匯款情形（時間、金額
    、本案帳戶）」欄所示之金額匯入如附表二「匯款情形（時
    間、金額、本案帳戶）」欄所示之本案帳戶（即如附表一所
    示楊雲月、彭翰笙、雲傳德、蔡國輝、林李柔等5人所提供
    之人頭帳戶）後，「老師」、「劉德華」即指示如附表三所
    示之提款車手即被告未○○、庚○○、「76人」、少年林○益、
    少年陳○融等車手分別持如附表一所示本案人頭帳戶之提款
    卡，於同日如附表三所示「提款時間」，在位在如附表三所
    示「提款地址」之如附表三所示「提款地點」欄所示銀行分
    行或便利商店內設置之自動櫃員機，提領如附表三「提領金
    額」欄所示之詐騙款項，再將所領得之詐欺款項全數分別交
    予被告辛○○、寅○○，被告寅○○、辛○○扣除上開成員可領取之
    報酬後，將剩餘款項依序上繳予被告酉○○、子○○後，被告子
    ○○再上繳款項至本案詐騙欺集團上游「水房」等事實，業據
    被告卯○○等8人於原審及本院審理時供承不諱（見原審卷一
    第170至174、179至182、207至211 頁；原審卷二第2至4、9
    4至122、158至193頁；本院卷二第19至30頁），核與證人即
    告訴人丙○○、丁○○、壬○○、戌○○、巳○○、己○○、丑○○、辰○○
    、乙○○、午○○、證人即被害人甲○○、戊○○、證人即少年林○
    益、陳○融、蔡○敏於警詢時證述情節相符（見少連偵19卷第
    93至95、102至104、110至114、145至180頁），復經被告酉
    ○○、子○○、癸○○、申○○、辛○○、庚○○於原審審理時以證人身
    分證述、被告寅○○於原審及本院審理時以證人身分證述屬實
    （見原審卷二第98至121頁；本院卷二第232至234、267至26
    8頁），並有107年1月13日5名車手在宜蘭縣宜蘭市各個提款
    機提領贓款情形表、車手提款監視錄影翻拍照片、人頭帳戶
    楊雲月、彭翰笙、雲傳德之個人資料、指認紀錄表、匯款單
    據、報案三聯單、反詐騙諮詢專線紀錄表、銀行函覆資料、
    107年1月27日及107年4月10日宜蘭縣政府警察局宜蘭分局偵
    查報告、107年5月20日宜蘭縣政府警察局宜蘭分局刑事案件
    報告書、庚○○犯罪時地一覽表、未○○犯罪時地一覽表、車號
    0000-00「ETC通行紀錄」及車輛詳細資料表等件在卷可參（
    見少連偵19卷一第A7至A9、8至11、17至24、30至36、39至4
    3、49至58、64至76、82至88、92、96至101、105至109、第
    115至122、128至130、135至137、142至144、154頁反面、1
    81至193、199至202頁；他卷第1至3、25至30、32至37、56
    至57；偵14237卷第77至92、103、105、109、119、123、12
    7、129、133、135、139、155至156、161至165、169至179
    頁），應堪認定。
　㈡按共同正犯之意思聯絡，不限於事前有所協議，其於行為當
    時，基於相互之認識，以共同犯罪之意思參與者，亦無礙於
    共同正犯之成立；又按共同正犯之成立，祇須具有犯意之聯
    絡及行為之分擔，既不問犯罪動機起於何人，亦不必每一階
    段犯行，均須參與，若共同實施犯罪行為之人，在共同意思
    範圍內，各自分擔犯罪行為之一部，相互利用他人之行為，
    以達其犯罪之目的，其成立不以全體均參與實施犯罪構成要
    件之行為為要件；參與犯罪構成要件之行為者，固為共同正
    犯；以自己共同犯罪之意思，參與犯罪構成要件以外之行為
    ，或以自己共同犯罪之意思，事前同謀，而由其中一部分人
    實行犯罪之行為者，亦均應認為共同正犯，使之對於全部行
    為所發生之結果，負其責任；另共同正犯之意思聯絡，原不
    以數人間直接發生者為限，若有間接之聯絡者，亦包括在內
    （最高法院73年台上字第1886號判例、92年度台上字第2824
    號判決意旨、77年台上字第2135號判例參照）。復參以目前
    遭破獲之電話詐騙集團之運作模式，係先以詐騙集團收集人
    頭通訊門號或預付卡之門號及金融機構帳戶，以供該集團彼
    此通聯、對被害人施以詐術、接受被害人匯入受騙款項及將
    贓款為多層次轉帳之使用，並避免遭檢警調機關追蹤查緝，
    再由該集團成員以虛偽之情節詐騙被害人，於被害人因誤信
    受騙而將款項匯入指定帳戶或交付後，除承襲先前詐騙情節
    繼續以延伸之虛偽事實詐騙該被害人使該被害人能再匯入、
    交付更多款項外，並為避免被害人發覺受騙報警，多於確認
    被害人已依指示匯款或提領現金後，即迅速指派集團成員以
    臨櫃提款或自動櫃員機領款等方式將詐得贓款即刻提領殆盡
    ；此外，為避免因於收集人頭帳戶或於臨櫃提領詐得贓款，
    或親往收取款項時，遭檢警調查獲該集團，多係由集團底層
    成員出面從事該等高風險之臨櫃提款、收取款項（即「車手
    」）、把風之工作，其餘成員則負責管理帳務或擔任居間聯
    絡之後勤人員，然不論擔任車手工作而負責提領款項、取走
    贓款再交與詐欺集團上游之行為，均為詐欺集團犯罪計畫不
    可或缺之重要環節。查本案被告卯○○等8人參與詐騙集團所
    屬成年成員詐欺如附表二所示被害人之犯行，而各該詐騙集
    團分工細緻，被告卯○○等8人雖未自始至終參與各階段之犯
    行，且與撥打電話詐騙如附表二所示被害人之成員間有互不
    相識之情形，然依現今詐騙集團詐騙之犯罪型態及模式，其
    就各所屬詐騙集團成員以本件手法行騙，當為被告卯○○等8
    人主觀上所明知之範圍；又被告等8人明知本案尚有「老師
    」、「劉德華」、「76人」、少年林○益、少年陳○融及其他
    負責以電話對如附表二所示被害人施用詐術之機房話務人員
    ，足見其等明知所屬詐欺集團之成員已達3人以上，仍在本
    件犯行之合同犯意內，各自分擔犯罪行為之一部，而相互利
    用其他詐欺集團成員之部分行為以遂行犯罪之目的，亦有犯
    意聯絡及行為分擔，即應就其等所參與並有犯意聯絡之犯罪
    事實同負全責。
　㈢按洗錢防制法業於105年12月28日修正公布，並於106年6月28
    日生效施行（下稱新法）。修正前該法（下稱舊法）將洗錢
    行為區分為將自己犯罪所得加以漂白之「為自己洗錢」及明
    知是非法資金，卻仍為犯罪行為人漂白黑錢之為他人洗錢」
    兩種犯罪態樣，且依其不同之犯罪態樣，分別規定不同之法
    定刑度。惟洗錢犯罪本質在於影響合法資本市場並阻撓偵查
    ，不因為自己或為他人洗錢而有差異，且洗錢之行為包含處
    置（即將犯罪所得直接予以處理）、多層化（即為使偵查機
    關難以追查金流狀況，以迂迴層轉、化整為零之多層化包裝
    方式，掩飾或隱匿特定犯罪所得）及整合（即收受、持有或
    使用他人犯罪所得，使該犯罪所得披上合法之外衣，回歸正
    常金融體系）等各階段行為，其模式不祇一端，上開為自己
    或為他人洗錢之二分法，不僅無助於洗錢之追訴，且徒增實
    務事實認定及論罪科刑之困擾。故而為澈底打擊洗錢犯罪，
    新法乃依照國際防制洗錢金融行動工作組織（Financial Ac
    tion Task Force，下稱FATF）40項建議之第3項建議，並參
    採聯合國禁止非法販運麻醉藥品和精神藥物公約及聯合國打
    擊跨國有組織犯罪公約之洗錢行為定義，將洗錢行為之處置
    、多層化及整合等各階段，全部納為洗錢行為，而於新法第
    2條規定：「本法所稱洗錢，指下列行為：一、意圖掩飾或
    隱匿特定犯罪所得來源，或使他人逃避刑事追訴，而移轉或
    變更特定犯罪所得。二、掩飾或隱匿特定犯罪所得之本質、
    來源、去向、所在、所有權、處分權或其他權益者。三、收
    受、持有或使用他人之特定犯罪所得。」以求與國際規範接
    軌。又因舊法第3條所規範洗錢犯罪之前置犯罪門檻，除該
    條所列舉特定嚴重危害社會治安及經濟秩序之犯罪暨部分犯
    罪如刑法業務侵占等罪犯罪所得金額須在5百萬元以上者外
    ，限定於法定最輕本刑為5年以上有期徒刑以上刑之「重大
    犯罪」，是洗錢行為必須以犯上述之罪所得財物或財產上利
    益為犯罪客體，始成立洗錢罪，過度限縮洗錢犯罪成立之可
    能，亦模糊前置犯罪僅在對於不法金流進行不法原因之聯結
    而已，造成洗錢犯罪成立門檻過高，洗錢犯罪難以追訴。故
    新法參考FATF建議，就其中採取門檻式規範者，明定為最輕
    本刑為六個月以上有期徒刑之罪，並將「重大犯罪」之用語
    ，修正為「特定犯罪」；另增列未為最輕本刑為六個月以上
    有期徒刑之罪所涵括之違反商標法等罪，且刪除有關犯罪所
    得金額須在5百萬元以上者，始得列入前置犯罪之限制規定
    ，以提高洗錢犯罪追訴之可能性。從而新法第14條第1項所
    規範之一般洗錢罪，必須有第3條規定之前置特定犯罪作為
    聯結，始能成立。然洗錢犯罪之偵辦在具體個案中經常祇見
    可疑金流，未必瞭解可疑金流所由來之犯罪行為，倘所有之
    洗錢犯罪皆須可疑金流所由來之犯罪行為已經判決有罪確定
    ，始得進一步偵辦處罰，則對於欠缺積極事證足以認定確有
    前置犯罪，卻已明顯違反洗錢防制規定之可疑金流，即無法
    處理。故而新法乃參考澳洲刑法立法例，增訂特殊洗錢罪，
    於第15條第1項規定：「收受、持有或使用之財物或財產上
    利益，有下列情形之一，而無合理來源且與收入顯不相當者
    ，處六月以上五年以下有期徒刑，得併科新臺幣五百萬元以
    下罰金：一、冒名或以假名向金融機構申請開立帳戶。二、
    以不正方法取得他人向金融機構申請開立之帳戶。三、規避
    第七條至第十條所定洗錢防制程序。」從而特殊洗錢罪之成
    立，不以查有前置犯罪之情形為要件，但必須其收受、持有
    或使用之財物或財產上利益，無合理來源並與收入顯不相當
    ，且其財物或財產上利益之取得必須符合上開列舉之三種類
    型者為限。易言之，第15條之特殊洗錢罪，係在無法證明前
    置犯罪之特定不法所得，而未能依第14條之一般洗錢罪論處
    時，始予適用。倘能證明人頭帳戶內之資金係前置之特定犯
    罪所得，即應逕以一般洗錢罪論處，自無適用特殊洗錢罪之
    餘地。例如詐欺集團向被害人施用詐術後，為隱匿其詐欺所
    得財物之去向，而令被害人將其款項轉入該集團所持有、使
    用之人頭帳戶，並由該集團所屬之車手前往提領詐欺所得款
    項得逞，檢察官如能證明該帳戶內之資金係本案詐欺之特定
    犯罪所得，即已該當於新法第14條第1項之一般洗錢罪；至
    若無法將人頭帳戶內可疑資金與本案詐欺犯罪聯結，而不該
    當第2條洗錢行為之要件，當無從依第14條第1項之一般洗錢
    罪論處，僅能論以第15條第1項之特殊洗錢罪。另過去實務
    認為，行為人對犯特定犯罪所得之財物或利益作直接使用或
    消費之處分行為，或僅將自己犯罪所得財物交予其他共同正
    犯，祇屬犯罪後處分贓物之行為，非本條例所規範之洗錢行
    為，惟依新法規定，倘行為人意圖掩飾或隱匿特定犯罪所得
    來源，而將特定犯罪所得直接消費處分，甚或交予其他共同
    正犯，而由共同正犯以虛假交易外觀掩飾不法金流移動，即
    難認單純犯罪後處分贓物之行為，應仍構成新法第2條第1或
    2款之洗錢行為（最高法院108年度台上字第1744號判決意旨
    參照）。本案被告卯○○等8人所參與之三人以上共同對如附
    表二所示被害人犯詐欺取財罪，為洗錢防制法第3條第1款所
    稱之特定犯罪，觀其等犯罪手法，係先由本案詐騙集團其他
    機房成員對如附表二所示被害人施以詐術，且指定如附表二
    所示被害人將詐騙所得之款項匯入如附表一所示本案人頭帳
    戶，旋由「老師」、「劉德華」通知提款車手即被告未○○、
    庚○○、「76人」、少年林○益、少年陳○融提領後交付予被告
    辛○○、寅○○，復依序上繳予被告酉○○、子○○，被告子○○再上
    繳款項至本案詐騙欺集團上游「水房」，其等藉此迂迴層轉
    之方式取得犯罪所得，目的顯在製造金流斷點，使偵查機關
    難以有效追查，以達隱匿犯罪所得之去向。而被告卯○○等8
    人均為具備通常智識程度及一般社會生活通常經驗之成年人
    ，對於上情應可預見，竟仍執意參與，分擔實行上開行為，
    是其等與「老師」、「劉德華」、「76人」、少年林○益、
    少年陳○融及本案詐騙集團其他成員間，有隱匿特定犯罪所
    得去向之洗錢犯罪聯絡及行為分擔之故意，亦屬明確。
　㈣被告卯○○雖辯稱：當天是酉○○去宜蘭收取款項，伊並沒有前
    往宜蘭，也沒有參與本案犯行云云，惟核與被告卯○○於原審
    審理中坦承犯行，並坦承有參與收錢等語（見原審卷一第17
    9頁反面、208頁）有違；又被告子○○於原審審理中以證人身
    分證稱：因為那天卯○○在電話中跟伊說「公牛」睡過頭，叫
    伊拿3張不要的卡在宜蘭拿給酉○○，那時申○○拿給伊3張卡，
    跟伊說那是不要的卡，伊在宜蘭拿給酉○○，之後伊等就在宜
    蘭玩，之後申○○來到宜蘭，伊等就去咖啡廳喝咖啡，後來到
    晚上伊跟女友去逛羅東夜市，癸○○跟申○○就先回去，伊準備
    要回去的時候，卯○○打電話給伊，叫伊順便拿新臺幣（下同
    ）60萬去中壢買車，卯○○跟伊等約在○○休息站，有跟伊說車
    牌後3碼，卯○○親自在那裡拿60萬元給伊，伊再去中壢拿給
    一台白色車子的人等語綦詳（見原審卷二第106頁正反面）
    ；而被告寅○○於本院審理中亦以證人身分證稱：伊當天的報
    酬是卯○○跟伊說可以拿多少，從伊加入開始，每天都是卯○○
    跟伊說當天可以拿多少，卯○○是用工作機的微信跟伊講的，
    當天伊收到的錢是交給酉○○等語明確（見本院卷第233至234
    頁），足認被告卯○○確有於被告酉○○、子○○、寅○○、辛○○、
    庚○○、未○○等人前往宜蘭提領如附表二所示被害人被詐欺之
    款項行為前後，居間聯絡如附表一所示本案人頭帳戶之提款
    卡交付及通知被告寅○○當日所可獲得報酬之帳務管理等事宜
    ，揆諸前揭說明，被告卯○○於107年1月13日當日雖未直接收
    受被告辛○○、寅○○所轉交之詐欺所得款項，然其既與「老師
    」、「劉德華」、被告酉○○、子○○、寅○○、申○○、辛○○、庚○○、未○○、「76人」、少年林○益、少年陳○融及本案詐騙集
    團其他成年成員有共同詐欺不特定被害人之犯意聯絡，甚且
    利用集團其他成員之各自行為，以遂其共同詐欺取財之結果
    ，自應對於全部所發生之結果共同負責。是以，被告卯○○前
    開辯解，實屬無據。
　㈤又被告申○○辯稱：如附表二編號8至12所示被害人遭詐欺後將
    款項匯入之帳戶並非伊擔任收簿手所領取之帳戶，伊並沒有
    參與此部分犯行云云。然被告申○○於警詢時供稱：（問：癸○○指稱，當日在本轄提款車手所持用之金融卡係由你於前（
    12日）一晚，所領取包裹（內容物有金融卡、銀行存薄）後
    ，將金融卡另外放置在菸盒內，交付予癸○○之情事，是否屬
    實？）是等語（見少連偵19卷一第37頁反面、38頁）；復於
    本院審理時自承：因為伊知道子○○剛好要去宜蘭，所以伊請
    子○○拿3張卡片去宜蘭等語明確（見本院卷二第267頁）。又
    被告子○○先於原審準備程序中供稱：伊於107年1月13日從申
    ○○處收了3張卡片，並於當日交給辛○○等語（見原審卷一第2
    10頁）：復於原審審理時證稱：那天申○○有拿3張卡給伊，
    因為卯○○在電話中跟伊說「公牛」睡過頭，叫伊拿3張不要
    的卡在宜蘭拿給酉○○，當時申○○拿給伊3張卡，跟伊說那是
    不要的卡，伊認為沒什麼，伊在宜蘭拿給酉○○，之後伊等就
    在宜蘭玩，之後申○○來到宜蘭，伊等就去咖啡廳喝咖啡等語
    （見原審卷二第106頁正反面），足認被告申○○確有於107年
    1月13日將提款卡交予被告子○○持往宜蘭，再轉交予被告酉○○供本案詐騙集團其他成員提領款項使用，衡情若被告申○○
    所交付之提款卡是無用之回收卡，大可擇日再處理，何以因
    「公牛」睡過頭，而大費周章通知被告子○○立即向申○○收取
    後，從桃園至宜蘭交予酉○○？足見被告申○○所交付之提款卡
    確係本案詐騙集團當日提領現金所需使用之人頭帳戶提款卡
    卡片。是以，被告申○○確有提供人頭帳戶充當裝備手之參與
    詐欺行為，揆諸前揭說明，其既與「老師」、「劉德華」、
    被告卯○○、酉○○、子○○、寅○○、辛○○、庚○○、未○○、「76人
    」、少年林○益、少年陳○融及本案詐騙集團其他成年成員有
    共同詐欺不特定被害人之犯意聯絡，甚且利用集團其他成員
    之各自行為，以遂其共同詐欺取財之結果，自應對於全部所
    發生之結果共同負責。是以，被告申○○空言否認參與本案犯
    行，不足採信。
　㈥另被告寅○○辯稱：如附表二編號1至7所示提款車手並非將款
    項交給伊再轉交上游，伊沒有參與此部分犯行云云。然被告
    酉○○於本院審理時供稱：「老師」當天有公布伊等在宜蘭集
    合，伊等就去那裡集合負責領錢，伊等要去宜蘭之前，沒有
    決定哪些車手要負責領哪些被害人的款項，這是「老師」當
    天在群組裡面發，會說誰誰誰等語（見本院卷二第263頁）
    ，足見被告寅○○前往宜蘭收取本案詐騙集團提款車手所提領
    之詐欺款項前，已與「老師」、「劉德華」、被告卯○○、酉
    ○○、子○○、申○○、辛○○、庚○○、未○○、「76人」、少年林○
    益、少年陳○融及本案詐騙集團其他成年成員有共同詐欺不
    特定被害人之犯意聯絡，甚且利用集團其他成員之各自行為
    ，以遂其共同詐欺取財之結果，自應對於全部所發生之結果
    共同負責。是以，被告寅○○空言否認參與此部分犯行，不足
    採信。
  ㈦按成年人教唆、幫助或利用兒童及少年犯罪或與之共同實施
    犯罪或故意對其犯罪者，加重其刑至2分之1，兒童及少年福
    利與權益保障法第112條第1項前段定有明文。次按刑法第33
    9條之4規定：「犯第339條詐欺罪而有下列情形之一者，處1
    年以上7年以下有期徒刑，得併科100萬元以下罰金：一、冒
    用政府機關或公務員名義犯之。二、3人以上共同犯之。三
    、以廣播電視、電子通訊、網際網路或其他媒體等傳播工具
    ，對公眾散布而犯之。前項之未遂犯罰之。」兒童及少年福
    利與權益保障法第112條第1項前段及刑法第339條之4第1項
    所列各款加重詐欺罪之構成要件事實既為刑罰權成立之事實
    ，即屬於嚴格證明事項，所依憑之證據應有證據能力，並應
    於審判期日經法定程序進行調查，始能作為判斷之依據。查
    證人即少年林○益於警詢中陳稱：我們這集團裡面都不會知
    道彼此真實姓名，都是用暱稱，伊的上游綽號「小布希」他
    是老闆，但伊沒見過他等語（見少連偵19卷一第94頁）；證
    人即少年陳○融於警詢中陳稱：是上游叫伊去領錢的。伊不
    知道上游名字，伊等是用微信相互聯絡，並指示前往提飲的
    地點等語（見少連偵19卷一第103頁反面），本案依卷內證
    據，並無積極證據足認被告卯○○等8人對該詐欺集團其他成
    年是否對少年犯罪等加重手段有所認識，是本件尚難遽認被
    告卯○○等8人除三人以上共同犯之之加重手段外，另應依兒
    童及少年福利與權益保障法第112條第1項前段規定加重其刑
    或成立刑法第339條之4第1項其餘各款之加重取財罪，併予
    指明。
　㈧被告未○○於警詢中供稱：該名車手是庚○○，車手C綽號是「費
    城76人」、車手D綽號是「西雅圖水手」、車手E綽號是「海
    盜」等語（見少連偵19卷第91頁）；證人即少年林○益於警
    詢中證稱：車手A 是「老鷹」（後來聽說他叫庚○○）、車手
    B是「道奇」後來我聽說他叫未○○），車手C綽號是「費城76
    人」（他是台南人）、車手D是伊、車手E綽號是「海盜」（
    就是陳○融）等語（見少連偵19卷一第95頁）；證人即少年
    陳○融證稱：有一名叫「公牛」是擔任收水的工作，有一名
    叫「庚○○」是擔任車手的工作。另外還有一名叫「76人」的
    ，伊在宜蘭市光復路上的統一超商有遇到他，雖然屬同一集
    團，但那天沒有跟伊等一起行動等語（見少連偵19卷一第10
    3頁反面）。綜上可知，如附表三所示提款車手代號「C」之
    車手為真實姓名、年籍均不詳，微信暱稱「76人」之成員，
    起訴書略載部分，應予補充。另附表二編號2、12所示告訴
    人丁○○、午○○遭詐騙總金額分別為4萬4,790元、7萬元，業
    據告訴人丁○○、午○○於警詢中指證明確（見少連偵19卷一第
    147至149、178至180頁），此部分金額應予更正。
　㈨綜上所述，被告卯○○、申○○、寅○○前開所辯，顯均屬事後卸
    責之詞，不足採信。本件事證明確，被告卯○○等8人犯行均
    洵堪認定，應均予依法論科。
二、論罪：
  ㈠核被告卯○○等8人所犯，均係犯洗錢防制法第14條第1項之一
    般洗錢罪及刑法第339條之4第1項第2款之三人以上共同詐欺
    取財罪。
  ㈡被告卯○○等8人、「老師」、「劉德華」、「76人」、少年林
    ○益、少年陳○融及本案詐騙集團其他成年成員間就上開犯行
    ，分別有犯意聯絡及行為分擔，應皆論以共同正犯。
　㈢本案被告卯○○等8人、「老師」、「劉德華」、「76人」、少
    年林○益、少年陳○融及本案詐騙集團其他成年成員，利用前
    述詐術分別詐騙如附表二所示之被害人，使其等接續遭詐騙
    集團電話詐騙、匯款至如附表二所示之帳戶，就同一被害人
    而言，其各次犯罪目的同一，侵害同一法益，各行為之獨立
    性極為薄弱，依一般社會健全觀念，在時間差距上，難以強
    行分開，在刑法評價上，以視為數個舉動之接續施行，合為
    包括之一行為予以評價，較為合理，各應論以接續犯一罪。
  ㈣又被告卯○○、酉○○、子○○、寅○○、庚○○、未○○就如附表二編
    號1至12部分所為、被告申○○、辛○○就如附表二編號8至12部
    分所為，均係以一行為同時觸犯刑法第339條之4第1項第2款
    之三人以上共同詐欺取財罪及洗錢防制法第14條第1項之一
    般洗錢罪，均為想像競合犯，應均依刑法第55條前段之規定
    ，各從一重之三人以上共同詐欺取財罪處斷。　　
  ㈤被告卯○○、酉○○、子○○、寅○○、庚○○、未○○6人所犯上開12罪
    、被告申○○、辛○○所犯上開5罪，犯意各別，行為互殊，應
    予分論併罰。公訴意旨認被告卯○○等8人所犯均係想像競合
    犯，應論以一罪，容有誤解，併此敘明。
  ㈥新北地檢署檢察官移送併案審理（新北地檢署107年度偵字第
    14237、36621號、108年度偵字第35515號、107年度少連偵
    字第206號）之犯罪事實，核分別與原起訴且經本院論罪科
    刑之被告未○○、辛○○、庚○○、子○○、寅○○三人以上共同詐欺
    取財部分，具有事實上一罪關係，自均為起訴效力所及，本
    院自應併為審究。
  ㈦至於新北地檢署檢察官107年度偵字第36621號移送併辦審理
    被告辛○○部分、新北地檢署檢察官107年度少連偵字第206號
    移送併辦審理被告辛○○部分，與經本院論罪科刑之前開犯罪
    事實部分，並無事實上一罪或裁判上一罪之關係，即非起訴
    效力所及，本院無從併予審理，應退由檢察官另為適法之處
    理。
  ㈧不另為不受理諭知：
    ⒈公訴意旨略以：被告卯○○籌組之詐欺集團，係以詐術為手
      段，具有持續性、牟利性之有結構性組織，被告酉○○、子
      ○○等2人，參加並為被告卯○○所屬詐欺集團招募組織人員
      ，被告申○○、寅○○、辛○○等3人，參加上揭犯罪組織；是
      被告卯○○等6人所為如犯罪事實欄所述加重詐欺犯行，亦
      同時違反組織犯罪條例之規定，認被告卯○○另涉犯違反該
      條例第3條第1項前段發起、主持、操縱或指揮犯罪組織罪
      ；被告酉○○、子○○等2人，應另涉犯違反該條例第3條第1
      項後段參與犯罪組織罪及同條例第4 條第1項招募他人加
      入犯罪組織罪；被告申○○、寅○○、辛○○等3人，應另涉犯
      該條例第3條第1項後段參與犯罪組織罪嫌等語。
    ⒉按同一案件繫屬於有管轄權之數法院者，由繫屬在先之法
      院審判之，刑事訴訟法第8條前段定有明文。次按依第8條
      之規定不得為審判者，應諭知不受理之判決，並得不經言
      詞辯論為之，刑事訴訟法第303條第7款、第307條分別定
      有明文。又訴訟上所謂之一事不再理，關於實質上一罪或
      裁判上一罪，均有其適用，蓋依審判不可分之效力，審理
      事實之法院對於存有一罪關係之全部犯罪事實，依刑事訴
      訟法第267條之規定，本應併予審判，是以即便檢察官前
      僅針對應論屬裁判上一罪或實質上一罪之同一案件部分事
      實加以起訴，先繫屬法院既仍應審究犯罪事實之全部，縱
      檢察官再行起訴者未為前起訴事實於形式上所論及，後繫
      屬法院亦非可更為實體上之裁判，俾免抵觸一事不再理之
      刑事訴訟基本原則。
    ⒊次按行為人以一參與詐欺犯罪組織，並分工加重詐欺行為
      ，同時觸犯參與犯罪組織罪及加重詐欺取財罪，雖其參與
      犯罪組織之時、地與加重詐欺取財之時、地，在自然意義
      上非完全一致，然二者仍有部分合致，且犯罪目的單一，
      依一般社會通念，認應評價為一罪方符合刑罰公平原則，
      應屬想像競合犯；倘若行為人於參與犯罪組織之繼續中，
      先後加重詐欺數人財物，因行為人僅為一參與組織行為，
      侵害一社會法益，應僅就首次犯行論以參與犯罪組織罪及
      加重詐欺罪之想像競合犯，而其後之犯行，乃為其參與組
      織之繼續行為，為避免重複評價，當無從將一參與犯罪組
      織行為割裂再另論一參與犯罪組織罪，而與其後所犯加重
      詐欺罪從一重論處之餘地；又按組織犯罪防制條例第3 條
      第1 項之罪，在未經自首或有其他積極事實，足以證明其
      確已脫離或解散該組織之前，其違法行為，仍繼續存在，
      即為行為之繼續，而屬單純一罪，至行為終了時，仍論為
      一罪（最高法院107年度台上字第1066號判決意旨參照）
      。
    ⒋經查，被告卯○○於106年11月間籌組詐欺集團，被告酉○○、
      子○○等2人陸續加入該組織並從事犯罪行為且招募組織人
      員，被告申○○、寅○○、辛○○等3人，參加上揭以實施詐術
      為手段所組成之具有持續性、牟利性、結構性之犯罪組織
      即本案詐欺集團，並為上開三人以上詐欺取財犯行，而認
      被告卯○○另涉犯該條例第3條第1項前段發起、主持、操縱
      或指揮犯罪組織罪；被告酉○○、子○○另涉犯同條例第3條
      第1項後段參與犯罪組織罪及同條例第4條第1項招募他人
      加入犯罪組織等罪；被告申○○、寅○○、辛○○等人，另涉犯
      同條例第3條第1項後段參與犯罪組織罪，惟被告卯○○、酉
      ○○、子○○、寅○○、辛○○等人所涉前開加重詐欺罪及違反組
      織犯罪條例罪部分，業經臺灣臺北地方檢察署（下稱臺北
      地檢署）於107年8月23日以106年度偵字第28210 號、107
      年度少連偵字第60號、107年度偵字第4602、5944、7528
      、8016、9107、10670、10995、11989號、11696、14113
      、14260、16084、16964、18829、19386號提起公訴，嗣
      由臺灣臺北地方法院（下稱臺北地院）於107年度原訴字
      第11號審理中；又被告申○○、辛○○等人，所涉前開加重詐
      欺犯行、違反組織犯罪條例罪部分，業經臺灣桃園地方檢
      察署（下稱桃園地檢署）以107年度偵字第3248、4783、1
      2237號提起公訴，並經本院108年度原上訴字第15號審結
      ，現上訴最高法院審理中，此有前揭起訴書、判決書、本
      院被告前案紀錄表等件在卷可考。故被告卯○○、酉○○、子
      ○○、寅○○等4人就如附表二編號1至12部分、被告辛○○、申
      ○○等2人就如附表二編號8至12部分所涉犯違反組織犯罪條
      例罪，業經另案起訴並繫屬於他院審理中，宜蘭地檢署檢
      察官再於107年10月15日以107年度少連偵字第34號起訴書
      ，就被告於同一段期間加入同一詐欺集團犯罪組織而違反
      組織犯罪防制條例之犯行提起公訴，於107年11月7日繫屬
      於原審法院，有宜蘭地檢署宜檢定勤107少連偵34字第107
      9020636號函上原審法院收案章及本院被告前案紀錄表各1
      份在卷可查。又被告卯○○、酉○○、子○○、寅○○、辛○○、申
      ○○等人前案之詐欺犯罪組織係於本案實行詐騙之前，而其
      等籌組、招募或參與本案詐欺犯罪組織與前案所指之詐欺
      犯罪組織相同，復無相關資料證明被告等人前後曾有脫離
      或解散該組織之情，揆諸上開說明，就被告卯○○等6人籌
      組、招募或參與犯罪組織部分應屬同一案件重複起訴，本
      應為不受理之判決，然因此部分與前揭論罪科刑部分，公
      訴意旨認有想像競合之裁判上一罪關係，爰不另為不受理
      之諭知，併此敘明。
  ㈨不另為免訴之諭知：
    ⒈公訴意旨略以：被告庚○○、未○○參加以詐術為手段，具有
      持續性、牟利性之有結構性組織，被告2人所為如事實欄
      所述加重詐欺犯行，亦同時違反組織犯罪條例之規定，認
      被告庚○○、未○○應另涉犯組織犯罪條例第3條第1項後段參
      與犯罪組織罪嫌等語。
　　⒉按案件曾經判決確定者，應諭知免訴之判決，刑事訴訟法
      第302條第1款定有明文。又就犯罪事實之一部起訴者，其
      效力及於全部，刑事訴訟法第246條亦有明定，是檢察官
      就有實質上或裁判上一罪關係之一部事實起訴者，其起訴
      效力及於全部，自不能就其他部分，另案再行起訴。次按
      組織犯罪防制條例第3 條第1 項之罪，在未經自首或有其
      他積極事實，足以證明其確已脫離或解散該組織之前，其
      違法行為，仍繼續存在，即為行為之繼續，而屬單純一罪
      ，至行為終了時，仍論為一罪。
　  ⒊經查：
      ⑴被告未○○部分：
　　  　查被告未○○於106年12月20日前某日，基於參與犯罪組
        織之犯意，加入微信暱稱為「火箭」、「老鷹」（即被
        告寅○○、庚○○）、「洛杉磯天使」、「櫻木花道」、「
        楓葉」、「芝加哥小熊」、「西雅圖水手」等人所屬三
        人以上、以實施詐術為手段所組成具有持續性、牟利性
        詐欺集團犯罪組織，擔任提領詐欺所得款項之車手工作
        ，並可獲得其提領詐欺所得款項1%做為報酬，進而實施
        詐欺取財犯行之犯組織犯罪條例第3條第1項後段之參與
        組織罪之犯罪事實，業經臺北地檢署檢察官於107年2月
        12日以107 年度偵字第4265號提起公訴，經本院107年
        度上訴字第1311號撤銷改判應執行有期徒刑3年6月，復
        上訴經最高法院於108年3月21日以108年度台上字第416
         號駁回上訴確定在案，有該案判決書及本院被告前案
        紀錄表等件在卷可稽。從而本案犯罪事實並非被告未○○
        參與該犯罪組織詐欺集團後之首次加重詐欺取財犯行，
        揆諸前揭說明，為避免重複評價，即無從就其參與組織
        之繼續行為中違犯之本件犯行再次論以參與犯罪組織罪
        ，故起訴意旨、併案意旨雖認被告未○○所為同時構成組
        織犯罪防制條例第3條第1 項後段之參與犯罪組織罪嫌
        ，然此部分業已判決確定，本應為免訴之諭知，惟因此
        部分與上開論罪科刑部分有想像競合之裁判上一罪關係
        ，爰不另為免訴之諭知，附此敘明。
　　  ⑵被告庚○○部分：
　　　  被告庚○○因積欠他人債務需款孔急，竟自106年12月間
        ，經由真實姓名年籍不詳綽號「國哥」之成年人介紹，
        加入詐欺集團擔任取款工作（車手），並約定以提領總
        額1%為報酬。嗣被告庚○○與「國哥」、「公牛」（即被
        告辛○○）等詐欺集團成員，組成之三人以上之以實施詐
        術為手段，所組成具有持續性及牟利性之詐欺集團，其
        於106年12月31日所犯加重詐欺取財犯行，業經臺灣基
        隆地方法院以107年度訴字第137號判決應執行有期徒刑
        1年10月、上訴後經本院107年上訴字第1490號判決上訴
        駁回（僅撤銷沒收部分），復上訴於最高法院，嗣於10
        8年2月1日因撤回上訴而確定在案，有上開判決書及本
        院被告前案紀錄表各1份在卷足考；稽此，就被告庚○○
        被訴參與犯罪組織罪部分，當應與被告庚○○前案首次加
        重詐欺取財犯行成立想像競合犯，並於前案論以一較重
        之加重詐欺取財罪為是。雖前案僅就被告庚○○所犯加重
        詐欺取財之事實為判決，惟基於上開禁止雙重評價原則
        及判決既判力之規定，本案被告庚○○所涉參與犯罪組織
        部分，自仍應為前案確定判決之效力所及，從而，公訴
        意旨就被告庚○○加入同一詐欺集團而涉嫌參與犯罪組織
        之犯行再行起訴，依前揭說明，本應依刑事訴訟法第30
        2條第1款之規定，諭知免訴，惟因檢察官認此部分與上
        開論罪科刑部分有想像競合之裁判上一罪關係，爰不另
        為免訴之諭知，附此敘明。
三、撤銷改判之理由：
  ㈠原審認被告卯○○等8人犯三人以上共同詐欺取財罪事證明確，
    均予以論罪科刑，固非無見。惟查：⒈本件並無積極證據足
    認被告癸○○有共同參與本案犯行，原判決認被告卯○○等8人
    、「76人」、少年林○益、少年陳○融、本案詐騙集團其他成
    員與被告癸○○間就本案犯行，有犯意聯絡及行為分擔，事實
    認定顯有違誤；⒉被告卯○○等8人就前開所犯，亦成立洗錢防
    制法第14條第1項之一般洗錢罪，並與已起訴之刑法第339條
    之4第1項第2款之三人以上共同詐欺取財罪部分有裁判上一
    罪關係，已如前述，原判決漏論被告卯○○等8人前開犯行亦
    成立洗錢防制法第14條第1項之洗錢罪，容有違誤。⒊被告寅
    ○○提起上訴後，已與告訴人辰○○以2萬元達成和解，並當場
    賠償告訴人辰○○之損失，量刑基礎已有改變。㈣按量刑固屬
    法院自由裁量之職權，然仍應受比例、罪刑相當原則等法則
    之拘束，並非可恣意為之，致礙及公平正義之維護，必須兼
    顧一般預防之普遍適應性與具體個案特別預防之妥當性，始
    稱相當（最高法院105年度台上字第505號判決意旨參照）；
    又刑事審判旨在實現刑罰權分配之正義，故法院對有罪被告
    之科刑，應符合罪刑相當之原則，使輕重得宜，罰當其罪，
    以契合社會之法律感情，此所以刑法第57條明定科刑時應審
    酌一切情狀，尤應注意該條所列各款事項以為科刑輕重之標
    準（最高法院93年度台上字第5073號判決意旨參照）。而法
    院於量刑時，究應審酌何等具體事由，依刑法第57條之規定
    ，應以行為人之責任為基礎，並審酌一切情狀，尤應注意：
    一、犯罪之動機、目的。二、犯罪時所受之刺激。三、犯罪
    之手段。四、犯罪行為人之生活狀況。五、犯罪行為人之品
    行。六、犯罪行為人之智識程度。七、犯罪行為人與被害人
    之關係。八、犯罪行為人違反義務之程度。九、犯罪所生之
    危險或損害。十、犯罪後之態度等事項，為科刑輕重之標準
    。故法院於量刑時，自應審酌犯罪及犯罪行為人之一切情狀
    。關於單純之犯罪情狀（如犯罪之手段、犯罪所生之危險或
    損害、犯罪所得之利益），或同時具備犯罪及犯罪行為人情
    狀（如行為人犯罪之動機、目的、犯罪時所受之刺激、行為
    人與被害人之關係、違反義務之程度、犯罪後之態度）部分
    ，因與犯罪有關，法院審酌此等量刑事由時，係以行為人之
    責任為基礎，以確認行為人之罪責程度（最高法院104年度
    台上字第539號判決意旨參照）。查被告卯○○等8人為貪圖不
    法利益，加入詐騙集團，參與本案前開犯行，造成本案如附
    表二所示被害人財產損失，對於社會秩序危害重大，所為雖
    應予非難，然被告卯○○於原審坦承犯行，被告酉○○、子○○、
    寅○○、辛○○、庚○○、未○○於本院審理中就全部或部分坦承犯
    行，態度尚非頑劣，原判決遽就被告卯○○等8人所犯分別量
    處重刑，量刑顯然過重，違反比例原則及罪刑相當原則，容
    有未當。本案檢察官提起上訴，指摘原判決關於本案被告卯
    ○○等8人定應執行部分過輕、被告卯○○、申○○、寅○○（否認
    犯罪部分）提起上訴否認犯行，均為無理由；被告酉○○、子
    ○○、寅○○（認罪部分）、辛○○提起上訴，指摘原判決量刑過
    重，為有理由；且原判決亦有上開⒈至⒊可議之處，即屬無可
    維持，自應由本院將原判決關於有罪部分分（含罪刑及沒收
    ）及定應執行刑部分均予以撤銷改判。
  ㈡爰以行為人責任為基礎，審酌被告卯○○等8人前未曾因犯罪受
    有刑之執行紀錄，有本院前案紀錄表在卷可稽，素行尚可，
    均年輕力壯，不思以正途賺取錢財，明知現今社會詐欺集團
    橫行，其等恣意詐欺行為往往對於被害人之財產及社會秩序
    產生重大侵害，竟貪圖不法利益，與詐騙集團合流，造成本
    案被害人財產損失，對於社會秩序危害重大，所為應予非難
    ；又被告卯○○負責本件詐欺集團居間聯絡及指揮等作；其餘
    被告均僅為謀求蠅頭小利，而分別擔任收簿手、車手、收水
    等工作，使本件詐欺集團詐欺犯行之犯罪利益得以確保朋分
    ，而任由如附表二所示之被害人分別蒙受數千至數十萬元之
    重大損失，頓失維持生活之經濟依靠，嚴重破壞社會秩序，
    所為應予非難，被告卯○○、寅○○於原審坦承全部犯行，惟於
    本院審理時翻異其詞、被告卯○○否認全部犯罪，被告寅○○改
    僅坦承部分犯行，然與告訴人辰○○達成和解，並賠償其損失
    ，被告酉○○、辛○○、庚○○、未○○於原審及本院審理中始終坦
    承犯行，被告子○○於原審雖否認犯行，惟於本院審理中終知
    認錯並坦承犯行，被告申○○始終否認犯行之犯後態度，兼衡
    其等犯罪之動機、目的、手段、被告卯○○為國中畢業，需扶
    養雙親及3個小孩，現打零工中；被告酉○○為高職畢業，需
    扶養母親及2個小孩，現從事水電工作；被告子○○為高職畢
    業，目前從事廚師工作，無需扶養任何人；被告寅○○為高職
    畢業，雙親年事已高，目前擔任廚師；被告申○○目前半工半
    讀，為設備商，並在大學就讀中，無需扶養任何人；被告辛○○為國小畢業，需要扶養母親，現從事送貨工作；被告庚○○
    為國中肄業，需要扶養母親，原本擔任廚師；被告未○○為國
    中畢業，需扶養雙親，原從事粗工之智識程度及家庭生活狀
    況（見本院卷二第278頁）等一切情狀，分別量處如主文第2
    至9項所示之刑，以資儆懲。
  ㈢按裁判確定前犯數罪者，併合處罰之；數罪併罰，分別宣告
    其罪之刑，其宣告多數有期徒刑者，於各刑中之最長期以上
    ，各刑合併之刑期以下，定其刑期，但不得逾30年，刑法第
    50條第1項前段、第51條第5款訂有明文。參其立法意旨，除
    在於緩和多數有期徒刑合併執行所造成之苛酷外，更避免責
    任非難之重複，蓋有期徒刑之科處，不僅在於懲罰犯罪行為
    ，更重在矯治犯罪行為人、提升其規範意識，及回復社會對
    於法律規範之信賴，是應併合處罰之複數有期徒刑倘一律合
    併執行，將造成責任非難之效果重複滿足、邊際效應遞減之
    不當效果，甚至有違責任主義，故採行加重單一刑主義，以
    期責罰相當。是法院就應併合處罰之數個有期徒刑宣告定其
    應執行刑時，不僅應遵守上開所定「以宣告各刑中之最長期
    為下限，各刑合併之刑期為上限，但最長不得逾30年」之外
    部界限，更應受不得明顯違反公平正義、法律秩序理念及目
    的之規範。具體而言，於併合處罰，其執行刑之酌定，應視
    行為人所犯數罪之犯罪類型而定，即倘行為人所犯數罪屬相
    同之犯罪類型者（如複數竊盜、施用或販賣毒品等），於併
    合處罰時，其責任非難重複之程度較高，自應酌定較低之應
    執行刑；然行為人所犯數罪雖屬相同之犯罪類型，但所侵犯
    者為具有不可替代性、不可回復性之個人法益（如殺人、妨
    害性自主），於併合處罰時，其責任非難重複之程度則較低
    ，而可酌定較高之應執行刑；另行為人所犯數罪非惟犯罪類
    型相同，且其行為態樣、手段、動機均相似者，於併合處罰
    時其責任非難重複之程度更高，更應酌定較低之應執行刑；
    反之，行為人所犯數罪各屬不同之犯罪類型者，於併合處罰
    時其責任非難重複之程度最低，當可酌定較高之應執行刑。
    查本件被告卯○○等8人所犯，均屬加重詐欺取財之犯罪類型
    、行為態樣、動機、手段均相同，惟所侵害者均非具有不可
    替代性、不可回復性之個人法益，責任非難重複之程度較高
    ，復審酌本案一切情狀而為整體之非難評價後，就被告卯○○
    等8人上開撤銷改判所處之有期徒刑，定其應執行之刑如主
    文第2至9項所示。　　
  ㈣沒收部分：
　  ⒈按犯罪所得，屬於犯罪行為人者，沒收之；於全部或一部
      不能沒收或不宜執行沒收時，追徵其價額，不予宣告沒收
      或追徵；又犯罪所得已實際合法發還被害人者，不予宣告
      沒收或追徵，刑法刑法第38條之1第1項前段、第3項、第5
      項分別定有明文。
　  ⒉查⑴被告卯○○供稱：如果伊有參與就以當天做多少錢拿百分
      之1等語；⑵被告酉○○供稱：群組上面說伊拿多少錢就多少
      錢，計算方式伊不知道怎麼算，伊只是去拿錢而已，差不
      多約一天3千元左右，伊沒有每天做，那時候伊還有麵店
      ，也沒有介紹費等語；⑶被告子○○供稱：1天2千到4 千元
      不等，伊只做3天，領的金額忘記了等語；⑷被告申○○供稱
      ：1天1千元到3千元，起訴書編號8以下的跟伊都無關等語
      ；⑸被告寅○○供稱：本案拿到2,200元等語；⑹被告辛○○供
      稱：當天伊不知道，要看車手領多少錢，伊記得是千分之
      7，好像車手領1百萬，伊拿7千元，大概是千分之7，伊實
      際上沒有拿到這樣，前後加起來約有拿到12到15萬元。領
      錢的人是索取領取款項的百分之1，收簿的報酬是一天1千
      元到3千元，如果有人拿卡片給伊，伊就拿3千元給他，有
      時候如果是半天或沒有幾個包裹的話，要給多少錢不是伊
      決定的，要聽被告卯○○的，被告庚○○、被告未○○是拿百分
      之1，確實金額要問被告卯○○，伊每天都要說要給誰多少
      錢而已等語；被告庚○○、未○○均表示被告辛○○所述正確等
      語（見原審卷二第184至185頁）。查如附表二「匯款時間
      、金額」欄所示被害人匯入本案詐騙集團可支配帳戶之款
      項，固屬本案犯罪所得，惟關於被告卯○○等8人就所得款
      項之實際分配方式，以及其等各自有事實上處分權限之款
      項等節，卷內查無具體事證足資認定，爰依被告卯○○等8
      人上開供述，從對其等較有利之認定。是以，認被告酉○○
      、子○○、癸○○、申○○均以1日之最低所得計算，其等犯罪
      所得分別為3千元、2千元、1千元；被告卯○○所得為該日
      提領總額之總額之百分之1，另車手未○○、少年林○聖、陳
      ○融3人供述當日將款項交予暱稱「公牛」之辛○○（見少連
      偵34卷第52至53頁、少連偵19卷第93至95、102至104頁）
      ，是被告辛○○所得則係前開3人所提領款項之千分之7，被
      告寅○○自承本案所得為2,200元，被告未○○、庚○○則分別
      取得其所提領款項之百分之1（計算方式均詳見附表四）
      ，是被告卯○○、酉○○、子○○、申○○、辛○○、庚○○、未○○於
      案發前因犯本案犯行，而自本案詐騙集團所獲得之前開犯
      罪所得，雖均未扣案，應均依刑法第38條之1第1項前段、
      第3項規定宣告沒收，於全部或一部不能沒收或不宜執行
      沒收時，追徵其價額；至於被告寅○○於案發前因犯本案犯
      行，而自本案詐騙集團所獲得之前開犯罪所得，雖亦未扣
      案，惟其已與告訴人辰○○和解，並當場依和解條件賠償2
      萬元，已超出其之犯罪所得，應認被告寅○○已將犯罪所得
      發還予被害人，爰依刑法第38條之1第5項之規定，不予宣
      告沒收或追徵。
　  ⒊另被告未○○、庚○○等車手當日提領之款項扣除其等報酬約6
      0萬元，最終由被告子○○交予不詳之詐欺集團上層「水房
      」，業經認定如前，依卷內證據亦查無被告傅保等8人就
      此部分有取得其他犯罪所得，爰不予宣告沒收。
　  ⒋至被告卯○○等8人作為聯繫使用之工作機，因均未扣案，且
      其型號、序號均不明，卷內復無證據顯示該物尚仍存在，
      為免將來執行之困難，爰均不為沒收之諭知，附此敘明。
丙、無罪部分：
壹、公訴意旨略以：被告癸○○加入被告卯○○所招募、被告酉○○、
    子○○、申○○、寅○○、辛○○、庚○○、未○○、少年林○益、少年
    陳○融、少年蔡○敏為成員之本案詐欺集團，擔任集團之裝備
    手，負責到超商收取放置人頭帳戶存摺及金融卡之包裹，並
    由楊雲月、彭翰笙、雲傳德、蔡國輝、林李柔等5人提供銀
    行帳戶幫助詐欺。告訴人己○○、丑○○、辰○○、乙○○、午○○於
    107年1月13日遭以網購問題方式詐騙，因此陷於錯誤而交付
    如附表二編號8至12所示金額，因認被告癸○○此部分涉犯刑
    法第339條之4第1項第2款之三人以上共同犯詐欺取財罪嫌、
    組織犯罪防制條例第4條第1項之召募他人加入犯罪組織罪嫌
    及同條例第3條第1項後段之參與犯罪組織罪嫌云云。
貳、按犯罪事實應依證據認定之，無證據不得認定犯罪事實。不
    能證明被告犯罪，應諭知無罪之判決，刑事訴訟法第154條
    第2項、第301條第1項分別定有明文。次按事實之認定，應
    憑證據，如未能發現相當證據，或證據不足以證明，自不能
    以推測或擬制之方法，以為裁判基礎；認定不利於被告之事
    實，須依積極證據，苟積極證據不足為不利於被告事實之認
    定時，即應為有利於被告之認定，更不必有何有利之證據；
    認定犯罪事實所憑之證據，雖不以直接證據為限，間接證據
    亦包括在內；然而無論直接或間接證據，其為訴訟上之證明
    ，須於通常一般之人均不致有所懷疑，而得確信其為真實之
    程度者，始得據為有罪之認定，倘其證明尚未達到此一程度
    ，而有合理之懷疑存在，無從使事實審法院得有罪確信時，
    法院即應諭知被告無罪之判決（最高法院40年台上字第86號
    、76年台上字第4986號分別著有判例可資參照）。又按刑事
    訴訟法第161條規定：檢察官就被告犯罪事實，應負舉證責
    任，並指出證明之方法。因此，檢察官對於起訴之犯罪事實
    ，應負提出證據及說服之實質舉證責任。倘其所提出之證據
    ，不足為被告有罪之積極證明，或其指出證明之方法，無從
    說服法院以形成被告有罪之心證，基於無罪推定之原則，自
    應為被告無罪判決之諭知（最高法院92年度台上字第128號
    判例參照），於無罪推定原則下，被告對於檢察官所指出犯
    罪嫌疑之事實，並無義務證明其無罪，即所謂「不自證己罪
    原則」，而應由檢察官負提出證據及說服之責任，如檢察官
    無法舉證使達有罪判決之確信程度，以消弭法官對於被告是
    否犯罪所生之合理懷疑，自屬不能證明犯罪，即應諭知被告
    無罪。
參、公訴意旨認被告癸○○涉犯上開罪嫌，無非係以被告癸○○、子
    ○○、申○○、寅○○、辛○○、庚○○於警詢時之供述、告訴人己○○
    、丑○○、辰○○、乙○○、午○○於警詢時之指訴、107年1月13日
    車手提領款項之監視器錄影檔案翻拍照片及人頭帳戶資料等
    ，資為其主要論據。
肆、經查：
一、本案詐欺集團成員於如附表二編號8至12所示時間，以如附
    表二編號8至12所示詐騙方式，詐騙如附表二編號8至12所示
    告訴人，致如附表二編號8至12所示之告訴人均陷於錯誤，
    先後依該詐騙集團成年成員之指示，將如附表二編號8至12
    所示之「匯款金額」欄內之款項，匯入至如附表二編號8至1
    2所示金融機構帳戶內等情，業據被告癸○○於本院所不爭執
    （見本院卷二第19至30頁），並經本院認定如前述，堪以認
    定。
二、查被告癸○○於警詢時固供稱：（問：本轄於107年1月13日發
    生詐欺集團車手提領被害人所匯款項之案件，案發當日你人
    在何處？在做何事？）我人當時在宜蘭市區的一間大百貨公
    司。我去宜蘭玩的，因為庚○○跟寅○○當時說他們要去宜蘭工
    作（提領詐欺款項），所以我跟子○○就想說順便去宜蘭泡湯
    玩樂。（問：「公牛」及其他車手在本轄使用得提款卡，從
    何得來？）是從綽號「鵜鶘」那邊得來的。（問：「鵜鶘」
    是何人，你是否認識？）認識，他是我現實生活中的朋友，
    叫做申○○。（問：據同案共犯寅○○指稱，案發當日是由你將
    卡片交給「公牛」發給車手去犯案，你做何解釋？）不是我
    ，當天是申○○在桃園的時候就將卡片交給子○○，只有我在跟
    子○○一起到宜蘭，子○○開車載我，我們再將卡片塞在菸盒裡
    面交給「公牛」等語（見少連偵19卷第27至29頁），惟其於
    原審及本院審理中否認犯行，則被告癸○○前開供述自難作為
    被告癸○○確有參與本案如附表二編號8至12所示犯行認定之
    證據。
三、又被告子○○於原審審理中證稱：107年1月13日伊跟癸○○、申
    ○○一起約去宜蘭玩，開伊的車，到宜蘭山上的咖啡廳等語（
    見原審卷二第104頁反面）、被告申○○於警詢時供稱：伊於1
    07年1月12日加入詐欺集團，13日當日提款車手所持用之金
    融卡係伊於前（12日）一晚所領取等語（見少連偵19卷第37
    頁反面），核與被告癸○○於本院審理中辯稱：前一天子○○邀
    伊去宜蘭玩，11日那天伊已把工作交給申○○，本案與伊無關
    等語相符（見本院卷一第270頁），則被告癸○○於107年1月1
    3日當日是否仍為本案詐騙集團成員，甚而有無參與本案犯
    行，均非無疑。
四、另被告寅○○、辛○○、庚○○於警詢時之供述、告訴人己○○、丑
    ○○、辰○○、乙○○、午○○於警詢時之指訴、107年1月13日車手
    提領款項之監視器錄影檔案翻拍照片及人頭帳戶資料等，僅
    足以證明告訴人己○○、丑○○、辰○○、乙○○、午○○遭詐騙之時
    間、方式及金額，惟不足以證明被告癸○○確於案發當日仍為
    本案詐騙集團成員，且有參與此部分詐騙告訴人己○○、丑○○
    、辰○○、乙○○、午○○之詐欺行為，自不足以作為此部分不利
    於被告癸○○之認定依據，自難認被告癸○○與被告卯○○等8人
    就本件三人以上共同犯詐欺取財等犯行有何犯意聯絡與行為
    分擔。
伍、綜上所述，本件依檢察官所舉各項證據方法，尚不足使所指
    被告癸○○此部分涉犯三人以上共同犯詐欺取財等罪嫌之事實
    達於通常一般人不致有所懷疑，而得確信為真實之程度，無
    法使本院形成被告癸○○確有檢察官此部分所指三人以上共同
    犯詐欺取財等犯行之有罪心證。此外，復查無其他積極證據
    足以證明被告癸○○涉有檢察官所指此部分犯行，本件不能證
    明被告癸○○此部分犯罪，依法自應為被告癸○○無罪之諭知。
陸、撤銷改判之理由：
　　原審未予詳查，遽對被告癸○○此部分論罪處刑，尚有未洽。
    被告癸○○提起上訴否認犯行，為有理由，自應由本院將原判
    決關於此部分予以撤銷改判，並為被告癸○○此部分無罪之諭
    知。　　
據上論斷，應依刑事訴訟法第369條第1項前段、第364條、第299
條第1項前段、第301條第1項，判決如主文。
本案經檢察官吳志成提起公訴、檢察官薛植和、游淑惟、周容移
送併辦，檢察官黃育仁提起上訴，檢察官楊淑芬到庭執行職務。
中　　華　　民　　國　　110 　年　　2 　　月　　24　　日
                  刑事第二十三庭審判長法　官  許永煌
                                      法　官  黃美文
                                      法　官  雷淑雯
以上正本證明與原本無異。
如不服本判決應於收受送達後20日內向本院提出上訴書狀，並應
敘述具體理由；其未敘述上訴理由者，應於上訴期間屆滿後20日
內向本院補提理由書（均須按他造當事人之人數附繕本）「切勿
逕送上級法院」。
被告癸○○不得上訴。
                                      書記官  林立柏
中　　華　　民　　國　　110 　年　　3 　　月　　 5 　 日
附錄本件判決論罪科刑法條：
中華民國刑法第339條之4
犯第 339 條詐欺罪而有下列情形之一者，處 1 年以上 7 年以
下有期徒刑，得併科 1 百萬元以下罰金：
一、冒用政府機關或公務員名義犯之。
二、三人以上共同犯之。
三、以廣播電視、電子通訊、網際網路或其他媒體等傳播工具，
    對公眾散布而犯之。
前項之未遂犯罰之。

洗錢防制法第14條
有第二條各款所列洗錢行為者，處7年以下有期徒刑，併科新臺
幣5百萬元以下罰金。
前項之未遂犯罰之。
前二項情形，不得科以超過其特定犯罪所定最重本刑之刑。

附表一
編號 帳戶名稱  戶名 1 （下稱甲帳戶） 國泰世華銀行000-000000000000號  楊雲月 2 （下稱乙帳戶） 中國信託銀行000-000000000000號  楊雲月 3 （下稱丙帳戶） 玉山銀行000-0000000000000號  彭翰笙 4 （下稱丁帳戶） 玉山銀行000-0000000000000號  雲傳德 5 （下稱戊帳戶） 合作金庫000-0000000000000號  蔡國輝 6 （下稱己帳戶） 中華郵政000-00000000000000號  林李柔 

附表二
編號 被害人/告訴人 詐欺時間、方式 詐騙總額 匯款情形（時間、金額、本案帳戶） 罪名及宣告刑  1 告訴人丙○○ 107 年1 月13日下午2時26分許/購物設定詐騙 21,985元 於同日下午約3 時許將21,985元匯入甲帳戶 卯○○犯三人以上共同詐欺取財罪，處有期徒刑壹年捌月。 酉○○犯三人以上共同詐欺取財罪，處有期徒刑壹年捌月。 子○○犯三人以上共同詐欺取財罪，處有期徒刑壹年肆月。 寅○○犯三人以上共同詐欺取財罪，處有期徒刑壹年貳月。 庚○○犯三人以上共同詐欺取財罪，處有期徒刑壹年貳月。 未○○犯三人以上共同詐欺取財罪，處有期徒刑壹年壹月。  2 告訴人丁○○ 107 年1 月12日晚間7時45分許/購物設定詐騙 44,970元（起訴書誤載為34,970元，應予更正） 於同年月13日下午約3時18分許將29,985元匯入甲帳戶 卯○○犯三人以上共同詐欺取財罪，處有期徒刑壹年捌月。 酉○○犯三人以上共同詐欺取財罪，處有期徒刑壹年捌月。 子○○犯三人以上共同詐欺取財罪，處有期徒刑壹年肆月。 寅○○犯三人以上共同詐欺取財罪，處有期徒刑壹年貳月。 庚○○犯三人以上共同詐欺取財罪，處有期徒刑壹年貳月。 未○○犯三人以上共同詐欺取財罪，處有期徒刑壹年壹月。  3 被害人甲○○ 107 年1 月13日下午5時35分許/購物設定詐騙 159,090元 於同日晚間約6 時33分許將30,000元匯入乙帳戶 卯○○犯三人以上共同詐欺取財罪，處有期徒刑壹年捌月。 酉○○犯三人以上共同詐欺取財罪，處有期徒刑壹年捌月。 子○○犯三人以上共同詐欺取財罪，處有期徒刑壹年肆月。 寅○○犯三人以上共同詐欺取財罪，處有期徒刑壹年貳月。 庚○○犯三人以上共同詐欺取財罪，處有期徒刑壹年貳月。 未○○犯三人以上共同詐欺取財罪，處有期徒刑壹年壹月。     於同日晚間約6 時40分許將10,000元匯入乙帳戶   4 被害人戊○○ 107 年1 月13日晚間6時5 分許/購物設定詐騙 7,008元 於同日晚間約6 時48分許將7,008元匯入乙帳戶 卯○○犯三人以上共同詐欺取財罪，處有期徒刑壹年捌月。 酉○○犯三人以上共同詐欺取財罪，處有期徒刑壹年捌月。 子○○犯三人以上共同詐欺取財罪，處有期徒刑壹年肆月。 寅○○犯三人以上共同詐欺取財罪，處有期徒刑壹年貳月。 庚○○犯三人以上共同詐欺取財罪，處有期徒刑壹年貳月。 未○○犯三人以上共同詐欺取財罪，處有期徒刑壹年壹月。  5 告訴人壬○○ 107 年1 月12日中午12時許/借款詐騙 100,000元 於同日下午約1時43分許將100,000元匯入乙帳戶 卯○○犯三人以上共同詐欺取財罪，處有期徒刑壹年捌月。 酉○○犯三人以上共同詐欺取財罪，處有期徒刑壹年捌月。 子○○犯三人以上共同詐欺取財罪，處有期徒刑壹年肆月。 寅○○犯三人以上共同詐欺取財罪，處有期徒刑壹年貳月。 庚○○犯三人以上共同詐欺取財罪，處有期徒刑壹年貳月。 未○○犯三人以上共同詐欺取財罪，處有期徒刑壹年壹月。  6 告訴人戌○○ 107 年1 月13日晚間6時56分許/購物設定詐騙 43,989元 於同日晚間約7時23分許將29,989元匯入乙帳戶 卯○○犯三人以上共同詐欺取財罪，處有期徒刑壹年捌月。 酉○○犯三人以上共同詐欺取財罪，處有期徒刑壹年捌月。 子○○犯三人以上共同詐欺取財罪，處有期徒刑壹年肆月。 寅○○犯三人以上共同詐欺取財罪，處有期徒刑壹年貳月。 庚○○犯三人以上共同詐欺取財罪，處有期徒刑壹年貳月。 未○○犯三人以上共同詐欺取財罪，處有期徒刑壹年壹月。     於同日晚間約7時33分許將14,000元匯入乙帳戶   7 告訴人巳○○ 107 年1 月13日晚間7時35分許/購物設定詐騙 32,970元 於同日晚間約8時14分許將29,985元匯入丙帳戶 卯○○犯三人以上共同詐欺取財罪，處有期徒刑壹年捌月。 酉○○犯三人以上共同詐欺取財罪，處有期徒刑壹年捌月。 子○○犯三人以上共同詐欺取財罪，處有期徒刑壹年肆月。 寅○○犯三人以上共同詐欺取財罪，處有期徒刑壹年貳月。 庚○○犯三人以上共同詐欺取財罪，處有期徒刑壹年貳月。 未○○犯三人以上共同詐欺取財罪，處有期徒刑壹年壹月。     於同日晚間約8時24分許將2,985元匯入丙帳戶   8 告訴人己○○ 107 年1 月13日晚間8時53分許/購物設定詐騙 178,910元 於同日晚間某時將29,985元匯入丁帳戶 卯○○犯三人以上共同詐欺取財罪，處有期徒刑壹年捌月。 酉○○犯三人以上共同詐欺取財罪，處有期徒刑壹年捌月。 子○○犯三人以上共同詐欺取財罪，處有期徒刑壹年肆月。 申○○犯三人以上共同詐欺取財罪，處有期徒刑壹年參月。 寅○○犯三人以上共同詐欺取財罪，處有期徒刑壹年貳月。 辛○○犯三人以上共同詐欺取財罪，處有期徒刑壹年貳月。 庚○○犯三人以上共同詐欺取財罪，處有期徒刑壹年貳月。 未○○犯三人以上共同詐欺取財罪，處有期徒刑壹年壹月。     於同日晚間某時將29,985元匯入丁帳戶      於同日晚間某時將29,985元匯入戊帳戶  9 告訴人丑○○ 107 年1 月13日晚間8時40分許/購物設定詐騙 6,005元 於同日晚間約9時13分許將6,005元匯入丁帳戶 卯○○犯三人以上共同詐欺取財罪，處有期徒刑壹年捌月。 酉○○犯三人以上共同詐欺取財罪，處有期徒刑壹年捌月。 子○○犯三人以上共同詐欺取財罪，處有期徒刑壹年肆月。 申○○犯三人以上共同詐欺取財罪，處有期徒刑壹年參月。 寅○○犯三人以上共同詐欺取財罪，處有期徒刑壹年貳月。 辛○○犯三人以上共同詐欺取財罪，處有期徒刑壹年貳月。 庚○○犯三人以上共同詐欺取財罪，處有期徒刑壹年貳月。 未○○犯三人以上共同詐欺取財罪，處有期徒刑壹年壹月。 10 告訴人辰○○ 107 年1 月13日晚間8時許/購物設定詐騙 756,905元 於同日晚間10時許分許將29,989元匯入戊帳戶 卯○○犯三人以上共同詐欺取財罪，處有期徒刑壹年玖月。 酉○○犯三人以上共同詐欺取財罪，處有期徒刑壹年玖月。 子○○犯三人以上共同詐欺取財罪，處有期徒刑壹年伍月。 申○○犯三人以上共同詐欺取財罪，處有期徒刑壹年肆月。 寅○○犯三人以上共同詐欺取財罪，處有期徒刑壹年參月。 辛○○犯三人以上共同詐欺取財罪，處有期徒刑壹年參月。 庚○○犯三人以上共同詐欺取財罪，處有期徒刑壹年參月。 未○○犯三人以上共同詐欺取財罪，處有期徒刑壹年貳月。     於同日晚間約9 時55分許將29,989元匯入戊帳戶      於同日晚間約9 時59分許將29,989元匯入戊帳戶      於同日晚間約10時5分許將29,985元匯入戊帳戶  11 告訴人乙○○ 107 年1 月13日晚間10時許/ 購物設定詐騙 89,955元 於同日晚間約11時許將29,985元匯入己帳戶 卯○○犯三人以上共同詐欺取財罪，處有期徒刑壹年捌月。 酉○○犯三人以上共同詐欺取財罪，處有期徒刑壹年捌月。 子○○犯三人以上共同詐欺取財罪，處有期徒刑壹年肆月。 申○○犯三人以上共同詐欺取財罪，處有期徒刑壹年參月。 寅○○犯三人以上共同詐欺取財罪，處有期徒刑壹年貳月。 辛○○犯三人以上共同詐欺取財罪，處有期徒刑壹年貳月。 庚○○犯三人以上共同詐欺取財罪，處有期徒刑壹年貳月。 未○○犯三人以上共同詐欺取財罪，處有期徒刑壹年壹月。     於同日晚間約11時30分許將29,985元匯入己帳戶  12 告訴人午○○ 107 年1 月13日晚間9時44分許/購物設定詐騙 70,000元（起訴書誤載為30,000 元） 於同日23時許將3萬元匯入己帳戶 卯○○犯三人以上共同詐欺取財罪，處有期徒刑壹年捌月。 酉○○犯三人以上共同詐欺取財罪，處有期徒刑壹年捌月。 子○○犯三人以上共同詐欺取財罪，處有期徒刑壹年肆月。 申○○犯三人以上共同詐欺取財罪，處有期徒刑壹年參月。 寅○○犯三人以上共同詐欺取財罪，處有期徒刑壹年貳月。 辛○○犯三人以上共同詐欺取財罪，處有期徒刑壹年貳月。 庚○○犯三人以上共同詐欺取財罪，處有期徒刑壹年貳月。 未○○犯三人以上共同詐欺取財罪，處有期徒刑壹年壹月。 

 附表三
編號 本案帳戶 交易日期 提款時間 提領金額 提款地址 提款地點 提款車手代號  1 甲帳戶 107年1月13日 14：53：27 19,000元 宜蘭市○○路○段00號 全家-宜蘭大福  B（即未○○）  2 甲帳戶 同上 15：10：13 20,000元 宜蘭市○○路00號 全家-宜蘭東港  B  3 甲帳戶 同上. 15：10：44 2,000元 宜蘭市○○路00號 全家-宜蘭東港  B  4 甲帳戶 同上 15：26：02 20,000 元 宜蘭市○○路00號 中華電信宜蘭營運處  B  5 甲帳戶 同上 15：27：04 10,000元 宜蘭市○○路00號 中華電信宜蘭營運處  B  6 甲帳戶 同上 16：00：23 9,000元 宜蘭市○○路○段00巷0號 統一新月  B  7 甲帳戶 同上 16：11：56 1,000元 宜蘭市○○路○段00巷0號 統一新月  B  8 乙帳戶 同上 16：12：34 1,000元 宜蘭市○○路○段00巷0號 統一新月  B  9 乙帳戶 同上 18：41：14 40,000元 宜蘭市○○路○段00巷0號 統一新月  B 10 乙帳戶 同上 19：00：50 7,000元 宜蘭市○○路○段00巷0號 家樂福宜蘭店  B 11 乙帳戶 同上 19：30：05 20,000元 宜蘭市○○路○段00巷0號 蘭城新月廣場  B 12 乙帳戶 同上 19：31：11 9,000元 宜蘭市○○路○段00巷0號 蘭城新月廣場  B 13 乙帳戶 同上 19：32：20 900 元 宜蘭市○○路○段00巷0號 蘭城新月廣場  B 14 乙帳戶 同上 19：44：04 10,000元 宜蘭市○○路○段00巷0號 統一新月  E（即少年陳○融） 15 丙帳戶 同上 20：24：01 20,005元 宜蘭市○○路○段00巷0號 統一新月  D（即少年林○聖） 16 丙帳戶 同上 20：25：01 10,005 元 宜蘭市○○路○段00巷0號 統一新月  D 17 丁帳戶 同上 20：35：54 20,005元 宜蘭市○○路00號 彰銀宜蘭分行  C（真實姓名年籍不詳暱稱「76人」之車手） 18 丁帳戶 同上 20：36：59 7,005 元 宜蘭市○○路00號 彰銀宜蘭分行  C 19 丙帳戶 同上 20：41：39 5,005元 宜蘭市○○路○段00巷0號 統一新月  D 20 丙帳戶 同上 20：42：35 3,005元 宜蘭市○○路○段00巷0號 統一新月  D 21 丙帳戶 同上 20：43：43 1,005元 宜蘭市○○路○段00巷0號 統一新月  D 22 丁帳戶 同上 21：15：03 20,005元 宜蘭市○○○路00號 統一佳旺  C 23 丁帳戶 同上 21：16：43 10,005元 宜蘭市○○○路00號 統一佳旺  C 24 丁帳戶 同上 21：17：43 5,005元 宜蘭市○○○路00號 統一佳旺  C 25 丁帳戶 同上 21：38：52 20,005元 宜蘭市○○路○段0號 宜農南門  C 26 丁帳戶 同上 21：39：41 15,005元 宜蘭市○○路○段0號 宜農南門  C 27 丙帳戶 同上 22：01：08 10,005元 宜蘭市○○路000號 全家-宜蘭陽明  A（即庚○○） 28 戊帳戶 同上 22：10：21 30,000元 宜蘭市○○路○段00號 合庫宜蘭分行  A 29 戊帳戶 同上 22：10：57 30,000元 宜蘭市○○路○段00號 合庫宜蘭分行  A 30 戊帳戶 同上 22：11：35 30,000元 宜蘭市○○路○段00號 合庫宜蘭分行  A 31 戊帳戶 同上 22：12：26 30,000元 宜蘭市○○路○段00號 合庫宜蘭分行  A 32 戊帳戶 同上 22：20：17 20,005元 宜蘭市○○路○段000號 宜蘭中山路郵局  A 33 戊帳戶 同上 22：21：03 10,005元 宜蘭市○○路○段000號 宜蘭中山路郵局  A 34 己帳戶 同上 22：51：44 20,005元 宜蘭市○○街000號 富邦證券宜蘭分公司  A 35 己帳戶 同上 22：52：37 9,505元 宜蘭市○○街000號 富邦證券宜蘭分公司  A 36 己帳戶 同上 23：02：19 20,005元 宜蘭市○○街000號 富邦證券宜蘭分公司  A 37 己帳戶 同上 23：03：10 20,005元 宜蘭市○○街000號 富邦證券宜蘭分公司  A 38 己帳戶 同上 23：04：02 19,205元 宜蘭市○○街000號 富邦證券宜蘭分公司  A 39 己帳戶 同上 23：16：15 20,005元 宜蘭市○○路○段000號 一銀宜蘭分行  A 40 己帳戶 同上 23：16：58 10,005元 宜蘭市○○路○段000號 一銀宜蘭分行  A 41 己帳戶 同上 23：35：52 20,005元 宜蘭市○○○路00號 統一佳旺  B 42 己帳戶 同上 23：36：39 10,005元 宜蘭市○○○路00號 統一佳旺  B 43 丙帳戶 同上 23：42：05 1,005元 宜蘭市○○○路00號 統一佳旺  B 44 己帳戶 107年1月14日 00：02：43 105元 宜蘭市○○路00號 新光銀行宜蘭分行  A 

附表四
編號  所得人 應沒收犯罪所得之 金額（新臺幣） 備註（元以下四捨五入） 1  卯○○ 陸仟壹佰肆拾捌元 614830× 1 % ＝6148 2  酉○○ 參仟元  3  子○○ 貳仟元  4  申○○ 壹仟元  5  辛○○ 壹仟陸佰柒拾參元 1. 未○○提領189,915元＋少年陳○融提領10,000元＋少年林○益提領39,025元＝238,940 元 2. 238,940 元× 0.007＝1,673 元 6 庚○○ 貳仟柒佰捌拾玖元 共提領278,855 元× 0.01＝2,789元 7 未○○ 壹仟捌佰玖拾玖元 共提領189,915 元× 0.01＝1,899 元